# 关于关联方认定问题，请问本期被处置掉的子公司，在处置当期是否还属于关联方？

提问人：柳寒秋 时间：2017-02-26 09:53:44
关于关联方认定问题。请问本期被处置掉的子公司，在处置当年是否还属于关联方？

回答人：chenyiwei
关联方关系及其交易的附注一般是在合并报表口径上披露的。因为该子公司年初至处置日的利润表和现金流量表仍需纳入合并，因此该期间内该子公司与合并主体的关联方之间发生的交易仍需作为关联方交易披露。处置日后再与原关联方发生的交易不作为本合并报表主体层面的关联方交易披露。

提问人：心海拂清风 时间：2017-02-27 09:03:14
陈老师，子公司与合并主体的关联方之间发生的交易已经在合并层面抵消了，不需要作为关联方交易披露吧。进行披露的一般不就是联营合营企业的等一些么，谢谢。

回答人：chenyiwei
不需要披露。我说的情况是合并报表层面在处置日后是否认定关联方和关联交易的问题。